Minutes et répertoires du notaire Jacques SILVESTRE, 21 juin 1723 - 1er février 1752 (étude VI)
Archives nationales
- Minutes de Jacques SILVESTRE, 21 juin 1723 - mars 1752; MC/ET/VI/652 - MC/ET/VI/718
  - Minutes. 1751, janvier - avril, janvier - avril 1751; MC/ET/VI/715
    - Subrogation au droit de messagerie., 10 février 1751; MC/ET/VI/715
      Profession: fermier des messageries.
      Domicile: Troyes.
      Nom, qualité: (M.) Theriot Berenger, Pierre.
      Domicile: Chaourse
    - Transaction., 10 février 1751; MC/ET/VI/715
      Nom, qualité: (M.) Gironde de, Andre (comte de buron).
      Profession: lieutenant general.
      Domicile: Ile-de-France.
      Nom, qualité: (M.) Richard, Cosme.
      Profession: fermier des coches.
      Domicile: Montargis
      accord
    - Apprentissage, met-tourneur., 10 février 1751; MC/ET/VI/715
      Nom, qualité: (M.) Petit, Andre.
      État civil: mineur.
      Nom, qualité: (M.) Bille, Louis.
      Profession: tourneur
    - Subrogation au droit de messagerie., 10 février 1751; MC/ET/VI/715
    - Procuration., 12 février 1751; MC/ET/VI/715
      Nom, qualité: (Mme ou Mlle) Le Jeune, Marie.
      Nom, qualité: (M.) Petit, Marc (bourgeois de saint-germain-en-laye).
      Nom, qualité: (M.) Lecouflet, Etienne (bourgeois de Paris)
    - Quittance., 12 février 1751; MC/ET/VI/715
      Nom, qualité: (M.) Le Mesle, Pierre.
      Profession: savetier.
      Nom, qualité: (M.) Pouet, Jacques.
      Profession: vigneron,marchand de vins.
      Domicile: Orleans
    - Bail à ferme., 12 février 1751; MC/ET/VI/715
      Nom, qualité: (M.) Gueret, Pierre.
      Profession: curé de Saint-paul.
      Domicile: Hervy.
      Nom, qualité: (M.) Bossard, Pierre (bourgeois de Paris)
    - Procuration., 12 février 1751; MC/ET/VI/715
      Profession: traiteur,rotisseur
    - Procuration déposee., 13 février 1751; MC/ET/VI/715
      Nom, qualité: (M.) Lavocat, Dominique.
      Profession: chapelain.
      Domicile: Montigny-sur-Aube.
    - Notoriete., 13 février 1751; MC/ET/VI/715
      Nom, qualité: (M.) Le Cordelier de Labrosse, Gaspard Louis.
      Profession: chanoine.
      Domicile: Meaux
      notoriété
    - Testament., 13 février 1751; MC/ET/VI/715
      Nom, qualité: (Mme ou Mlle) L'Estang, Madeleine
    - Inventaire de Jeanne MichelleTinet., 15 février 1751; MC/ET/VI/715
      Nom, qualité: (Mme ou Mlle) Tinet, Jeanne Michelle.
      inventaire après décès; Tinet, Jeanne Michelle
    - Comparution., 15 février 1751; MC/ET/VI/715
      Nom, qualité: (Mme ou Mlle) Bethune de, Jeanne Louise.
      Nom, qualité: (M.) Du Quesnel, Fabien Albert (marquis de coupigny).
      Nom, qualité: (Mme ou Mlle) Du Quesnel, Therese Albertine.
      Relations: veuve de l'intervenant 4.
      Intervenant 4, indirect:
      Nom, qualité: (M.) Grasse de, Louis Joseph (marquis).
    - Constitution., 16 février 1751; MC/ET/VI/715
      Nom, qualité: (Mme ou Mlle) Hemet, Marie Catherine.
      Profession: fille de la croix.
      Domicile: Brie-Comte-Robert.
      Nom, qualité: (Mme ou Mlle) Choquet, Marie Jeanne.
      Nom, qualité: (M.) Bonneville, Joseph.
      Profession: doreur
    - Compte, delegation., 16 février 1751; MC/ET/VI/715
      Nom, qualité: (M.) Deloche, Nicolas.
      Profession: macon.
      Nom, qualité: (M.) Goujon, Jean Romain.
      Profession: entrepreneur de batiments
    - Apprentissage, met-tourneur., 16 février 1751; MC/ET/VI/715
      Nom, qualité: (M.) Loise, Pierre Joseph.
      Nom, qualité: (M.) Simon, Jean.
    - indemnite., 16 février 1751; MC/ET/VI/715
      Domicile: Brie-Comte-Robert
      indemnité
    - Compte, constitution., 17 février 1751; MC/ET/VI/715
      Nom, qualité: (Mme ou Mlle) Breban, Marie Anne.
      Nom, qualité: (M.) Prevost, Francois.
      Profession: epicier.
      Nom, qualité: (M.) Huron, Pierre Laurent.
      Profession: epicier
    - Procuration déposee., 19 février 1751; MC/ET/VI/715
      Nom, qualité: (M.) Ramet, Adrien.
      Domicile: Houvilliers.
      Nom, qualité: (M.) Briffoteau, Jean Charles (bourgeois de Paris).
      Nom, qualité: (M.) Briffoteau, Claude Eleonor
    - Procuration déposee., 19 février 1751; MC/ET/VI/715
      Nom, qualité: (M.) Blondeau Des_ardilliers, Rene Mathurin.
      Nom, qualité: (Mme ou Mlle) Blondeau Des_ardilliers, Charlotte.
      Nom, qualité: (M.) Briffoteau, Claude Eleonor.
      Nom, qualité: (M.) Briffoteau, Jean Charles (bourgeois de Paris)
    - Abstention, délivrance de legs., 19 février 1751; MC/ET/VI/715
      Nom, qualité: (Mme ou Mlle) Regnault, Jeanne.
      Nom, qualité: (M.) Du Bedat, Martin.
      Profession: voiturier.
      Domicile: Villette (la).
      Nom, qualité: (personne morale) Petit (hoirs).
      Relations: héritiers de l'intervenant 4.
      Nom, qualité: (M.) Petit, Marc.
      délivrance de legs; renonciation
    - Délivrance de legs., 19 février 1751; MC/ET/VI/715
      Domicile: Villette (la)
      délivrance de legs
    - Procuration déposee., 20 février 1751; MC/ET/VI/715
      Nom, qualité: (M.) Carondelet de, Jean Fery.
      Domicile: Thumeries.
      Nom, qualité: (M.) Roussot, Nicolas.
      Profession: commissaire priseur au Châtelet
    - Mariage., 21 février 1751; MC/ET/VI/715
      Nom, qualité: (M.) Delange, Nicolas.
      Profession: ciseleur.
      Nom, qualité: (Mme ou Mlle) Maziere, Marie Louise
    - Vente, maison, terres., 24 février 1751; MC/ET/VI/715
      Nom, qualité: (M.) Benard, Jacques.
      Domicile: Champigny-sur-Marne.
      Nom, qualité: (M.) Drouillard, Antoine.
    - Apprentissage, met-menuisier., 24 février 1751; MC/ET/VI/715
      Nom, qualité: (M.) Pousset, Jean.
      Nom, qualité: (M.) Joubert, Pierre.
      Profession: menuisier
    - Succession (partage)., 25 février 1751; MC/ET/VI/715
      Nom, qualité: (Mme ou Mlle) Tinel, Jeanne Michelle
    - Obligation., 26 février 1751; MC/ET/VI/715
      Profession: tailleur d'habits.
      Nom, qualité: (M.) Bouillerot, Francois.
      Profession: procureur au Châtelet
    - Bail, appartement, Paris, rue des Barres., 1er mars 1751; MC/ET/VI/715
      Nom, qualité: (M.) Blin, Pierre.
      Profession: gagnedenier.
      Nom, qualité: (M.) Hedon, Jean Baptiste.
      Profession: aubergiste.
      Domicile: Paris
    - Procuration., 1er mars 1751; MC/ET/VI/715
      Nom, qualité: (M.) Guillaume, Henri.
      Profession: sergent du guet.
      Nom, qualité: (Mme ou Mlle) Richer, Madeleine
    - Délivrance de legs., 3 mars 1751; MC/ET/VI/715
      Nom, qualité: (M.) Quesnel, Gabriel (bourgeois de Paris).
      Relations: curateur de la succession de l'intervenant 2.
      Nom, qualité: (M.) Le Cordelier de La Brosse, Gaspard Louis.
      Domicile: Meaux, eglise
    - Procuration., 3 mars 1751; MC/ET/VI/715
      Nom, qualité: (M.) Simonne, Jean Baptiste.
      Domicile: Courquetaine-en-Brie.
    - Procuration., 5 mars 1751; MC/ET/VI/715
      Nom, qualité: (M.) Charbonmons de Lacoste, Raymond.
      Profession: marchand de chevaux.
      Nom, qualité: (M.) Lauziard, Alexandre.
      Profession: marchand de soie.
      Domicile: Theouille en Vivarais (la)
    - Testament., 5 mars 1751; MC/ET/VI/715
      Nom, qualité: (M.) Lejeune, Pierre.
      Profession: traiteur rotisseur (maître).
    - Testament., 5 mars 1751; MC/ET/VI/715
      Nom, qualité: (Mme ou Mlle) Dor, Therese Francoise.
      État civil: maree.
      Relations: épouse de l'intervenant 2.
    - Partage de biens., 5 mars 1751; MC/ET/VI/715
      Nom, qualité: (M.) Petit, Mars (bourgeois de Saint-germain-en-laye).
    - Transport de rente., 6 mars 1751; MC/ET/VI/715
      Nom, qualité: (M.) Olivier, Jean.
      Profession: secrétaire des finances.
      Nom, qualité: (M.) Dauphinot, Gerard.
      Profession: procureur au Parlement.
      Nom, qualité: (Mme ou Mlle) Bernard, Jeanne Ursule.
      Relations: épouse de l'intervenant 2
    - echange., 6 mars 1751; MC/ET/VI/715
      Nom, qualité: (M.) Hervy, Germain.
      Profession: vigneron.
      Domicile: Montreuil.
      Nom, qualité: (Mme ou Mlle) Beuret, Marie Catherine.
      Relations: épouse de l'intervenant 1.
      Nom, qualité: (M.) Robineau, Claude Pierre.
      Domicile: Livry, abbaye.
      Nom, qualité: (M.) Robineau, Jean Baptiste.
      Domicile: Montreuil
      échange
    - Testament., 7 mars 1751; MC/ET/VI/715
      Nom, qualité: (M.) Auvray, Michel.
    - Bail, messagerie, Beaune-en-Gatinois., 7 mars 1751; MC/ET/VI/715
      Profession: fermier des carosses et messageries.
      Domicile: Paris A Lyon.
      Nom, qualité: (M.) Dule, Jacques Bonaventure.
      Domicile: Beaune en Gatinois
    - Testament., 8 mars 1751; MC/ET/VI/715
      Nom, qualité: (M.) Dupuy, Eloi.
      Profession: marchand de vins.
    - Transport de rente., 8 mars 1751; MC/ET/VI/715
      Nom, qualité: (M.) Vaillant de Massingy, Benigne.
      Profession: lieutenant colonel.
      Nom, qualité: (M.) Vaillant, Nicolas.
      Profession: commandant au regiment de hainaut
    - Testament., 8 mars 1751; MC/ET/VI/715
      Nom, qualité: (Mme ou Mlle) Millet, Francoise.
    - Bail, maison, Paris, rue de la Roquette., 9 mars 1751; MC/ET/VI/715
      Nom, qualité: (M.) Beviere, Pierre.
      Nom, qualité: (M.) Maire, Henri.
      Nom, qualité: (Mme ou Mlle) Dubut, Marie.
    - Vente, maison, Paris, rue de Bercy-Cul de Sac Saint-Claude., 11 mars 1751; MC/ET/VI/715
      Nom, qualité: (Mme ou Mlle) Robert, Marie Madeleine.
      Nom, qualité: (M.) Mosnier, Claude.
      Profession: marchand-grainier.
      Nom, qualité: (M.) Ottin, Jean Francois.
      Nom, qualité: (Mme ou Mlle) Regnier, Marie Renee.
      Relations: épouse de l'intervenant 3
    - Vente, terres, Saint-Didier-les-Sens., 13 mars 1751; MC/ET/VI/715
      Nom, qualité: (M.) Chiquet, Jean.
      Profession: lieutenant colonel de cavalerie.
      Nom, qualité: (M.) Couilloud, Joseph.
      Profession: sellier.
      Domicile: Sens
    - Notoriete apres décès., 14 mars 1751; MC/ET/VI/715
      Nom, qualité: (Mme ou Mlle) Belot, Marie Marguerite.
      Nom, qualité: (M.) Du Tillet de Montramee, Louis.
    - Succession (partage)., 14 mars 1751; MC/ET/VI/715
      État civil: décédée.
      Nom, qualité: (M.) Du Tillet de Montrame, Louis.
    - Inventaire après décès de Nicolas Monory., 15 mars 1751; MC/ET/VI/715
      Nom, qualité: (M.) Monory, Nicolas.
      Profession: brigadier d'ordre à la douane.
      inventaire après décès; Monory, Nicolas
    - Procuration déposee., 16 mars 1751; MC/ET/VI/715
      Nom, qualité: (M.) Brevot de Malasize, Nicolas Guillaume.
      Nom, qualité: (M.) Signolet, Pierre (bourgeois de Paris)
    - Transport de rente., 16 mars 1751; MC/ET/VI/715
      Profession: huissier au Châtelet.
      Relations: procureur de l'intervenant 2.
      Nom, qualité: (M.) Regnault, Toussaint.
      Domicile: Poissy.
      Nom, qualité: (M.) Larcher, Jean Germain.
      Profession: notaire royal.
      Domicile: Poissy
    - Acte capitulaire depose., 16 mars 1751; MC/ET/VI/715
      Nom: (personne morale) Chapitre de Poissy
    - Titre nouvel., 17 mars 1751; MC/ET/VI/715
      Nom, qualité: (M.) Magniez, Louis Francois.
      Nom, qualité: (Mme ou Mlle) Delitre, Marie Catherine.
      Nom, qualité: (M.) Bacquia, Nicolas.
    - Prorogation de privilege, pri-perruquier-baigneur-etuviste, Paris., 18 mars 1751; MC/ET/VI/715
      Nom, qualité: (Mme ou Mlle) Leclerc, Helene.
      Nom, qualité: (M.) Massany Darmancourt, Augustin.
      Profession: perruquier (maître).
      Nom, qualité: (M.) Vezou, Etienne.
      Profession: perruquier.
    - Quittance., 19 mars 1751; MC/ET/VI/715
      Nom, qualité: (M.) Hillner, Jean Paul.
      Profession: banquier négociant.
      Nom, qualité: (M.) Riederer, Michel Christophe.
      Nom, qualité: (M.) Perrotin, Jean Baptiste.
      Profession: procureur au bureau des finances.
      Domicile: Moulins
    - Procuration déposee., 19 mars 1751; MC/ET/VI/715
      Profession: laboureur.
      Domicile: Saint-Lo.
      Nom, qualité: (Mme ou Mlle) Gallot, Anne.
    - Constitution., 20 mars 1751; MC/ET/VI/715
      Nom, qualité: (Mme ou Mlle) Michel, Marie Anne.
      Nom, qualité: (M.) Lebret, Pierre (bourgeois de Paris).
      Profession: commamdant de bataillon.
    - Procuration déposee., 21 mars 1751; MC/ET/VI/715
      Nom, qualité: (M.) Deissautier, Francois.
      Profession: conseiller du roi.
      Domicile: Brignol.
    - Constitution., 22 mars 1751; MC/ET/VI/715
      Nom, qualité: (M.) Barre, Jean.
      Domicile: Brye-Comte-Robert.
      Nom, qualité: (Mme ou Mlle) Boursault, Marie Jeanne.
    - Testament., 23 mars 1751; MC/ET/VI/715
      Nom, qualité: (Mme ou Mlle) Lejeune, Marie.
      Nom, qualité: (M.) Petit, Marc (bourgeois de Saint-germain-en-laye).
    - Constitution., 24 mars 1751; MC/ET/VI/715
      Nom, qualité: (M.) Pion, Claude Philibert (bourgeois de Paris).
      Nom, qualité: (Mme ou Mlle) Terrasse, Madeleine.
      Nom, qualité: (Mme ou Mlle) Terrasse, Elisabeth Nicole
    - Bail, maison, Paris, rue de Conde., 26 mars 1751; MC/ET/VI/715
      Nom, qualité: (Mme ou Mlle) Juvenal de Harville Des Ursins, Isabelle.
      Nom, qualité: (M.) Barres de, Jean Jacques Renaud (comte).
      Profession: gouverneur.
      Nom, qualité: (M.) Buron, Andre Michel.
    - Desistement de bail, bail,, maison., 30 mars 1751; MC/ET/VI/715
      Nom, qualité: (Mme ou Mlle) Boursier, Genevieve.
      Nom, qualité: (M.) Marchand, Pierre.
      Profession: premier commis du tresor royal.
      Nom, qualité: (M.) Giraud, Jean.
      Domicile: Argenal.
      Nom, qualité: (M.) Laferte, Pierre.
      Profession: garde des plaisirs du roi
    - Transport de rente., 31 mars 1751; MC/ET/VI/715
      Profession: lieutenant colonel de regiment.
      Nom, qualité: (M.) Vaillant, Jean
    - Transport de rente, fondation., 31 mars 1751; MC/ET/VI/715
      Nom, qualité: (M.) Clerfeuille, Antoine Simon.
      Nom: (personne morale) Pauvres de La paroisse Sainte-Marguerite de Paris.
    - Quittance., 31 mars 1751; MC/ET/VI/715
      Nom, qualité: (M.) Chevreau, Jean.
      Profession: jardinier.
      Domicile: Montreuil-sous-Bois.
      Nom, qualité: (M.) Haynault, Nicolas.
      Profession: contrôleur des bois garennes.
    - Apprentissage, met-tourneur, Paris., 1er avril 1751; MC/ET/VI/715
      Nom, qualité: (M.) Thurin Dit Picard, Jean Francois.
      Nom, qualité: (M.) Massieux, Antoine.
      Profession: tourneur (maître).
    - Bail, boutique, dependances., 1er avril 1751; MC/ET/VI/715
      Nom: (personne morale) Cure et Marguilliers-De-La paroisse Sainte-Marguerite de Paris.
      Nom, qualité: (M.) Chicot, Francois.
      Profession: menuisier.
      Nom, qualité: (Mme ou Mlle) Fecamberge, Marie Catherine.
    - Constitution viagere., 2 avril 1751; MC/ET/VI/715
      Nom, qualité: (M.) Papillon, Andre (bourgeois de Paris).
      Nom, qualité: (Mme ou Mlle) Gauthier, Nicole
    - Transport de rente., 3 avril 1751; MC/ET/VI/715
      Nom, qualité: (M.) Devouges de Chanteclair, Antoine.
      Nom, qualité: (M.) Leroy, Etienne.
      Profession: procureur.
      Domicile: Triel
    - Transport de brevet d'apprentissage, met-cartier papetier, Paris., 5 avril 1751; MC/ET/VI/715
      Nom, qualité: (M.) Linard, Pierre Charles.
      Profession: marchand-cartier papetier.
      Nom, qualité: (M.) Roger, Antoine Pierre.
    - Procuration., 5 avril 1751; MC/ET/VI/715
      Nom, qualité: (M.) Delacourt, Jean Claude (bourgeois de romence-en-Dauphiné).
      Profession: colonel de la milice.
      Domicile: Romence-en-Dauphine.
      Nom, qualité: (M.) Seignette, Jean.
      Profession: directeur de la chambre de commerce.
      Domicile: la Rochelle (la)
    - Procuration., 5 avril 1751; MC/ET/VI/715
      Profession: colonel de lamilice.
      Nom, qualité: (M.) Payan.
      Profession: négociant.
      Domicile: Nantes
    - Notoriete apres décès., 5 avril 1751; MC/ET/VI/715
      Nom, qualité: (M.) Delacourt de Maisonfort, Louis.
      Profession: directeur general.
      Domicile: Fort-St-Louis
    - Vente, carrosse., 6 avril 1751; MC/ET/VI/715
      Nom, qualité: (M.) Halle, Toussaint.
      Profession: loueur de carrosses.
      Nom, qualité: (Mme ou Mlle) Longuet, Marguerite.
      Nom, qualité: (M.) Commeny, Claude Francois.
      Profession: depeceur de carrosses (maître).
    - Testament., 6 avril 1751; MC/ET/VI/715
      Nom, qualité: (Mme ou Mlle) Patriau, Anne.
      Nom, qualité: (M.) Verrier, Noel.
      Profession: commissaire ordinaire de l'artillerie.
    - Desistement de plainte., 12 avril 1751; MC/ET/VI/715
      Nom, qualité: (Mme ou Mlle) Lepine, Genevieve.
      Profession: fruitiere.
      Nom, qualité: (M.) Le Camus, Thomas.
      Profession: couvreur.
    - Transport de droits successifs., 13 avril 1751; MC/ET/VI/715
      Nom, qualité: (M.) Flamicourt, Louis.
      Profession: boulanger (maître).
      Nom, qualité: (Mme ou Mlle) Flamicourt, Marie.
      Nom, qualité: (M.) Flamicourt, Georges.
      Profession: garde des bois et chasses.
      Domicile: Hallu-en-Santerre.
      Nom, qualité: (M.) Flamicourt, Nicolas.
      Profession: manouvrier.
      Domicile: Hallu-en-Santerre
    - Constitution viagere., 14 avril 1751; MC/ET/VI/715
      Nom, qualité: (M.) Louvel de Repainville, Pierre Louis Robert.
      Profession: conseiller au Parlement.
      Nom, qualité: (M.) Dicquemare, Pierre Francois.
      Domicile: Varenne-St-Maur (la)
    - Compte, decharge., 14 avril 1751; MC/ET/VI/715
      Nom, qualité: (M.) Mamdat, Alexandre.
      Profession: maitre ordinaire à la chambre des comptes.
      Nom, qualité: (M.) Pichon, Charles.
    - Subrogation au droit de messagerie., 14 avril 1751; MC/ET/VI/715
      Profession: fermier general des coches et carosses.
      Nom, qualité: (M.) Paris, Louis (bourgeois de Paris)
    - Declaration., 14 avril 1751; MC/ET/VI/715
      Nom, qualité: (M.) Paris, Louis (bourgeois de Paris).
      Nom, qualité: (M.) Chiquet de La Periere, Jean Baptiste.
      Profession: banquier.
      Nom, qualité: (M.) Cannar, Pierre Philippe.
      Domicile: Lyon
    - Quittance., 16 avril 1751; MC/ET/VI/715
      Nom, qualité: (Mme ou Mlle) Gauthier, Germaine.
      Nom, qualité: (M.) Wauvetres Dit Flamand, Ignace.
      Profession: cordonnier (maître).
      Nom, qualité: (personne morale) Trudelle (succession).
      Nom, qualité: (M.) Trudelle, Marc.
    - Constitution., 16 avril 1751; MC/ET/VI/715
      Nom, qualité: (M.) Agard Des Tureaux, Jean Baptiste.
      Domicile: Bourges, eglise.
      Nom, qualité: (Mme ou Mlle) Devilleneuve, Marguerite.
      Nom, qualité: (M.) Pichon, Nicolas Robert.
      Profession: conseiller à la chambre des comptes.
    - Transport de rente fonciere., 17 avril 1751; MC/ET/VI/715
      Nom, qualité: (Mme ou Mlle) Dorange, Marie Anne.
      Nom, qualité: (M.) Beaucreux, Claude.
      Profession: marchand de grains.
      Nom, qualité: (Mme ou Mlle) Beaucreux, Marie Anne.
      Nom, qualité: (M.) Nolson, Nicolas.
      Profession: officier de maison.
    - Notoriete apres décès., 19 avril 1751; MC/ET/VI/715
      Nom, qualité: (M.) Lecouflet, Nicolas (bourgeois de Paris).
    - Bail, maison, Paris, rue Culture-Sainte-Catherine., 21 avril 1751; MC/ET/VI/715
      Nom, qualité: (M.) Guenand de Vitrey, Francois.
      Profession: grand maitre de l'artillerie de France.
      Nom, qualité: (M.) Freneau, Pierre.
      Profession: bonnetier fabriquant de bas (maître).
    - Reconnaissance., 26 avril 1751; MC/ET/VI/715
      Nom, qualité: (M.) Pierre, Jacques.
      Profession: procureur au carlement.
      Nom: (personne morale) Administrateurs-De L'Hotel-Dieu et de L'Hopital General de Lyon.
      Nom, qualité: (Mme ou Mlle) Santilly, Anne Angelique.
      Nom, qualité: (M.) Presle de L'Ecluze, Pierre.
    - Reconnaissance., 26 avril 1751; MC/ET/VI/715
      Nom: (personne morale) Administrateurs de L' Hopital General et Hotel-Dieu de Lyon.
      État civil: veuuve.
    - Procuration., 29 avril 1751; MC/ET/VI/715
      Nom, qualité: (M.) Dubreuil, Paul.
      Nom, qualité: (M.) Andrieux, Jean.
      Profession: concierge des prisons royales.
      Domicile: Aurillac.
      Nom, qualité: (M.) Bucquet, Robert (bourgeois de Paris)
    - Certificat de vie déposee., 7 mai 1751; MC/ET/VI/715
      Nom, qualité: (M.) Dejean, Mathurin.
      Profession: receveur des domaines.
      Domicile: Poperinge
  - Minutes. 1751, mai - septembre, mai - septembre 1751; MC/ET/VI/716
    - Transport de brevet d'apprentissage., 1er mai 1751; MC/ET/VI/716
      Nom, qualité: (M.) Lefevre, Philippe.
      Profession: apprenti.
      Nom, qualité: (M.) Vallois, Simon.
      Profession: taillandier ferblantier (maître).
      Nom, qualité: (M.) Roche, Pierre.
    - Bail, appartement, Paris, rue Saint Hyacinthe., 3 mai 1751; MC/ET/VI/716
      Nom, qualité: (Mme ou Mlle) Pasquier, Elisabeth Marie.
      Nom, qualité: (M.) Bouquet, Jean Francois.
      Profession: procureur general des requetes de l'hotel.
      Nom, qualité: (M.) Piganiol de Laforge, Jean Aymard.
      Profession: gouverneur des pages du duc de penthievre.
    - Quittance de rachat., 7 mai 1751; MC/ET/VI/716
      Nom, qualité: (M.) Renaud, Simon.
    - Constitution., 7 mai 1751; MC/ET/VI/716
      Nom, qualité: (Mme ou Mlle) Saint-Marc de, Rosalie Emilie.
      Nom, qualité: (M.) Tourtay, Michel.
      Nom, qualité: (Mme ou Mlle) Crosnier, Marie Marguerite
    - Constitution., 8 mai 1751; MC/ET/VI/716
      Nom, qualité: (Mme ou Mlle) Savart, Marguerite.
      Nom, qualité: (M.) Mainguet, Robert.
      Domicile: Montreuil-sous-le-Bois-de-Vincennes.
      Nom, qualité: (M.) Olivier, Etienne Francois.
      Profession: ebeniste.
    - Succession (dépôt de pieces)., 11 mai 1751; MC/ET/VI/716
      Nom, qualité: (M.) Dufour de Rumalle, Pierre Francois.
      Domicile: Sainte-Scolasse, généralité d'Alencon
      dépôt de pièces
    - Bail, boutique, dependances., 13 mai 1751; MC/ET/VI/716
      Nom, qualité: (Mme ou Mlle) Le Bacle, Marie.
      Nom, qualité: (M.) Chardon, Claude.
      Profession: marchand-tapissier.
      Nom, qualité: (M.) Soulier, Nicolas.
      Profession: macon (compagnon).
    - Quittance., 14 mai 1751; MC/ET/VI/716
      Nom, qualité: (M.) Regnier, Michel Marc.
      Profession: sous-diacre.
      Nom, qualité: (M.) Perou, Pierre Francois.
      Nom, qualité: (Mme ou Mlle) Fauvau, Marie Elisabeth.
    - Vente, terres, Vilbon., 14 mai 1751; MC/ET/VI/716
      Nom, qualité: (M.) Lamant, Rene.
      Domicile: Vilbon.
      Nom, qualité: (Mme ou Mlle) Merlin, Marguerite.
      Nom, qualité: (M.) Prevost, Joseph.
      Domicile: Palaiseau-Pres-Longjumeau
    - Constitution sur les octrois de Paris., 15 mai 1751; MC/ET/VI/716
      Nom, qualité: (Mme ou Mlle) Delamarre, Marie Anne
    - Declaration., 15 mai 1751; MC/ET/VI/716
      Nom, qualité: (Mme ou Mlle) Delamarre, Marie Anne.
      Nom, qualité: (M.) Beze de Lys de, Jacques Claude.
    - Constitution sur la ville de Paris., 18 mai 1751; MC/ET/VI/716
      Nom, qualité: (M.) Ollonne D', Joseph.
      Domicile: Sens, eglise
    - Procuration déposee., 19 mai 1751; MC/ET/VI/716
      Nom, qualité: (M.) Roujeat, Francois.
      Profession: receveur des fermes.
      Domicile: Grenoble.
    - Vente, métier à bas., 21 mai 1751; MC/ET/VI/716
      Nom, qualité: (M.) Lebeau, Pierre.
      Profession: employe dans les fermes du roi.
      Nom, qualité: (M.) Dubois, Henri.
      Profession: fabriquant de bas au métier.
    - Compte d'execution testamentaire., 24 mai 1751; MC/ET/VI/716
      Profession: marchand-.
      Nom, qualité: (Mme ou Mlle) Terrasse, Elisabeth Nicole.
      Relations: héritier de l'intervenant 3.
      Nom, qualité: (Mme ou Mlle) Barre, Madeleine.
      Nom, qualité: (M.) Jacques, Nicolas (bourgeois de Paris).
      Profession: marchand-boucher.
    - Inventaire après décès de Gilles Jugier., 24 mai 1751; MC/ET/VI/716
      Nom, qualité: (M.) Jugier, Gilles.
      Profession: jardinier (maître).